# 请教陈版，有了财务公司，集团的现金流量表怎么分类

提问人：mituxiaoya 时间：2013-11-14 15:12:56
请教版主，集团下新设了财务公司， 经营范围包括委托贷款理财等活动。 请问在合并现金流量表中 能把 委托贷款 流出的 放到 “支付的其他与经营活动有关的现金”吗？？
谢谢

回答人：chenyiwei
集团财务公司的大部分业务都是在集团合并范围内进行的，因此在集团合并报表层面，大部分业务可以抵销。如果确有对外业务的（如吸收联营企业的存款和向联营企业发放贷款），则在合并报表层面应当基于整个合并集团的立场考虑现金流量的分类。由于财务业务并不是合并集团的主业，因此在合并报表层面还是计入投资、筹资活动较为多见。

提问人：woodee99 时间：2013-11-18 20:04:58
陈老师，那么财务公司对联营公司的贷款利息收入是不是也必须作为财务费用—利息收入披露？财务公司做为营业收入，直接合并到集团营业收入，看上去有点奇怪。

回答人：chenyiwei
我理解仍作为其他业务收入体现在合并报表中。这与前述合并现金流量表口径的列报并不矛盾。